臺灣雲林地方法院刑事判決　　　　　　　　96年度訴字第70號
公　訴　人　臺灣雲林地方法院檢察署檢察官
被　　　告　丙○○
　　　　　　　　　　　（
指定辯護人　本院公設辯護人乙○○
上列被告因毒品危害防制條例案件，經檢察官提起公訴（95年度
偵字第1393號），本院判決如下：
    主  文
丙○○販賣第二級毒品，累犯，處有期徒刑捌年。扣案之第二級
毒品甲基安非他命壹包（淨重零點壹陸陸零公克）沒收銷燬之，
扣案之上開第二級毒品甲基安非他命外包裝壹個沒收之。
    犯  罪  事  實
一、丙○○前於民國92年間因違反毒品危害防制條例案件，經本
    院於92年10月31日，以92年度訴緝字第11號判處有期徒刑8
    月、5 月，應執行有期徒刑10月，於92年11月21日確定，甫
    於93年11月5 日縮短刑期執行完畢。詎仍不知悔改，於95年
    3 月7 日晚上6 、7 時許，自其所使用之0000000000號行動
    電話接獲甲○○在雲林縣北港鎮某處，以不詳號碼之公共電
    話撥打該行動電話，表明欲購買毒品之電話後，竟基於意圖
    販賣第二級毒品營利之犯意，即與甲○○約定於同日晚上，
    在雲林縣北港鎮○○路與宗聖路路口，見面後再當面交易。
    丙○○旋即前往雲林縣北港鎮某處，向綽號「姊仔」之不詳
    姓名年籍成年女子，先以賣出以營利之意思販入數量不詳之
    甲基安非他命。嗣於95年3 月7 日晚上8 時30分許，甲○○
    依約前往雲林縣北港鎮○○路與宗聖路路口後，丙○○即以
    新臺幣（下同）1, 000元之價格，將該甫向「姊仔」販入之
    第二級毒品甲基安非他命販賣1 小包（淨重0.1660克）與甲
    ○○，惟在丙○○已交付甲基安非他命1 小包與甲○○後，
    甲○○正擬交付現金1,000 元與丙○○之際，即為埋伏員警
    上前逮捕，甲○○遂立即將甫買得之毒品丟棄於路旁，而為
    警當場查獲，並扣得第二級毒品甲基安非他命1 包（淨重0.
    1660克）。
二、案經雲林縣警察局北港分局報告臺灣雲林地方法院檢察署檢
    察官偵查起訴。
    理  由
一、訊據被告丙○○固供承有於95年3 月7 日晚上8 時30分許，
    在雲林縣北港鎮○○路與宗聖路路口，與證人甲○○見面，
    當時並有攜帶甲基安非他命1 包，然矢口否認有何販賣第二
    級毒品之犯行，先辯稱：是與甲○○合資買毒品，警察來時
    ，毒品已交給甲○○云云，後又改稱：是幫甲○○調貨云云
    。其辯護人則為被告辯護稱：若被告是於接獲證人甲○○電
    話後，以1,000 元買入第二級毒品甲基安非他命，再賣給甲
    ○○，並未從中獲利，即非販賣，至多僅構成轉讓毒品罪嫌
    ；況甲○○證述有請被告調貨，則被告是出於販賣或其他意
    思欲交付毒品給甲○○，亦有未明，如此仍應為有利被告的
    認定；退萬步言，若認被告是要販賣，然因毒品尚未交與甲
    ○○，甲○○亦尚未付款，即為警查獲，亦僅能成立未遂犯
    ；再證人陳智偉於審理時之證述內容與其職務報告不符，亦
    令人存疑。為此，請求給予被告最有利之認定，若認定被告
    有罪，並請從輕量刑。另被告本件被訴販賣第二級毒品案件
    與其另1 被訴販賣第二級毒品案件（臺灣雲林地方法院95年
    度訴字第944 號）犯案時間相近，犯罪手法相同，犯罪時間
    均在95年7 月1 日連續犯廢除前，2 者是否有連續犯之裁判
    上一罪關係，本件應為臺灣雲林地方法院95年度訴字第944
    號前案起訴效力所及，亦請予以斟酌云云。
二、惟查，上開犯罪事實有下列證據可證：
  (一)證人甲○○先於95年3 月8 日偵查中證述：95年3 月7 日晚
    上8 時許，我打電話請丙○○幫我買1,000 元安非他命，丙
    ○○尚未將安非他命給我，我錢也還沒有給她時，警察就衝
    出來等語（偵卷第13頁至第14頁）。再於95年6 月15日偵查
    中證述：95年3 月7 日晚上，我打電話給丙○○問她有無安
    非他命，我以公共電話打給她0939的電話，我問思婷有無1,
    000 元安非他命，她說她要問看看，叫我在北港鎮被查獲地
    方等她，我到了等約4 、5 分鐘，她就從巷子出來，我要拿
    錢給她，她要拿安非他命給我時，警察就叫我們蹲下，丙○
    ○將安非他命丟到旁邊，我在警察局說向丙○○買安非他命
    是事實，我認識丙○○哥哥，我與丙○○沒有怨隙等語（偵
    卷第33頁至第34頁）。又於96年3 月23日審理時證述：95年
    3 月7 日晚上，有向丙○○買毒品，我在出發到北港前半小
    時打公共電話給她，我說我沒有安非他命，我拿1,000 元給
    你，你幫我處理，她就叫我過去，這是同1 通電話，講沒幾
    分鐘，她如何處理我不知道，我是跟丙○○哥哥認識一段時
    間，丙○○是後來認識，沒有認識很久，也沒有聯絡，我到
    時又打第2 通電話給她，她約過4 、5 分鐘就來，我下車和
    她碰面，結果警察就來了，1,000 元我拿在手上，現場還有
    1 包安非他命丟在丙○○正前面地上等語（本院卷第43頁背
    面至第48頁）。已明確證述其確實有打電話與被告聯絡有關
    購買1,000 元毒品甲基安非他命一事，但並未證述有與被告
    合資購買情形，是被告及辯護人辯稱係與證人甲○○合資購
    買云云，尚有可疑。雖證人甲○○於95年3 月8 日偵查中係
    證稱「請被告幫忙買」，於96年3 月23日審理時係證稱「請
    被告處理」，似非直接向被告購買，然交易毒品之雙方為免
    遭警佯裝交易對象而查獲其等違法買賣毒品，通常都會使用
    暗語交談，除可過濾聯絡對象之身分外，並可於為警查獲時
    有辯解之空間，是並不能拘泥於聯絡交易時使用之語言並非
    「買賣」等字語，即認並非買賣。既然證人甲○○已於95年
    6 月15日偵查時明確證述是向被告購買毒品，且參以證人甲
    ○○與被告並未認識很久（本院卷第46頁），足見被告與證
    人甲○○並無長久深遠之情誼，而證人甲○○與被告間又素
    無嫌隙冤仇，亦無任意設詞誣陷被告之理，因此，若非確有
    其事，證人應不致任意指稱毒品係向被告購買。是應以證人
    甲○○於95年6 月15日偵查時所為「向被告買安非他命」之
    證述為可採。
  (二)證人即本件查獲之員警陳智偉於本院審理時證述：當天晚上
    我和另1 警員在附近埋伏，晚上8 點多時，看到丙○○走出
    ，尾隨到宗聖街，就看到他與甲○○在那裡交易，丙○○先
    交1 團東西，又交1 個信封給甲○○，甲○○還沒有付錢給
    丙○○，我們就前往盤查，甲○○就把東西丟掉，後來檢視
    那包東西用衛生紙包住，是1 包毒品，交易毒品附近有路燈
    ，看得清楚有交付毒品等語（本院卷第49頁背面至第51頁）
    。可見，被告與證人甲○○見面後，確實已將毒品交付證人
    甲○○。至證人陳智偉所書寫之職務報告（警卷第13頁）雖
    記載「該包安非他命為何人所丟棄，實無法分辨」，與證人
    陳智偉上開證述情節不符，然證人陳智偉於本院審理時，既
    已就毒品確係證人甲○○丟往地上1 事證述「寫完後為了這
    件案件特別回想，所以很確定」（本院卷第51頁正面）、「
    因為是我帶隊衝的，所以很有印象」（本院卷第51頁背面）
    等語，且與被告於95年3 月7 日警詢時供述「警方便上前盤
    查，甲○○緊張，便將手上之安非他命1 包丟於地上」等情
    相符（警卷第2 頁），而證人陳智偉又係執法之警員，與被
    告或證人甲○○均無特殊情誼或怨隙，其公正性自應可期；
    再證人甲○○若坦承毒品係伊丟棄於地上，則其有可能會因
    此而另構成持有第二級毒品罪，為免自己招致犯罪，證人甲
    ○○當會推諉稱尚未拿到毒品，毒品係被告丟於地上云云，
    此亦為人之常情，是證人甲○○所為關於「毒品係被告丟於
    地上」之證述，顯非真實，應以證人陳智偉於本院具結後所
    為之證述為可信。況證人陳智偉於審理時亦證稱：我們從2
    月份就在該處執行埋伏，不是天天埋伏，是警力許可才派人
    過去，這次是與另名警員擔任晚上8 點到10點埋伏勤務，是
    與平日一樣過去埋伏，不是有人特別說這時間有人交易，我
    們才過去，當天到那邊不到5 分鐘，就看到丙○○走出來，
    就尾隨，當時不知道她要去跟誰交易等語（本院卷第52頁至
    第53頁），亦可知本次查獲員警之勤務編派情形與其平日相
    同，並非已事先知悉被告有特定交易對象，方前往埋伏，益
    證本件並非在刻意安排下查獲，證人陳智偉證詞之可信度甚
    高。辯護人辯稱證人陳智偉證詞前後不一，且係事後回想而
    得之結論，顯不能遽採云云，尚非可採。
  (三)按販賣行為，祗須以營利之意思而販入或賣出，即足構成；
    倘於有償讓與他人之初，係基於營利之意思，並著手實施，
    而因故無法高於購入原價出售，最後不得不以原價或低於原
    價讓與他人時，仍屬販賣行為（最高法院94年度臺上字第53
    17號判決參照）。而甲基安非他命係毒品危害防制條例第2
    條第2 項第2 款所規定之第二級毒品，物稀價昂，且為政府
    懸為禁令，嚴加取締之違禁物，苟無利可圖，衡情被告應無
    甘冒被取締判處重刑之危險，平白從事毒品之買賣，是其販
    入之價格必較其出售之價格為低，而有從中賺取買賣價差牟
    利之意圖及事實，應屬合理認定；又販賣毒品非可公然為之
    ，亦無公定價格，容易分裝並增減其份量，而每次買賣之價
    量，可能隨時依雙方關係深淺、資力、需求量及對行情之認
    知、來源是否充裕、查緝是否嚴緊、購買者被查獲時供述購
    買對象之可能風險之評估等，而異其標準，非可一概論之；
    從而販賣之利得，除被告坦承犯行或價量俱臻明確外，委難
    察得其交易實情；然按販賣者從價差或量差中牟利之方式雖
    異，惟其販賣行為在意圖營利則屬同一。職是之故，即使未
    經查得實際販賣之利得，但除非別有事證，足認係按同一價
    量委買或轉售，確未牟利外，尚難執此遽認非法販賣之證據
    有所未足，而諉無營利之意思或阻卻販賣犯行之追訴。以本
    件而論，雖未能明確計算被告販入與賣出毒品甲基安非他命
    之精確數量、確實價格，致難以計算其價差及可得之利潤，
    然被告於偵查及本院審理時均供稱：該包毒品是向「姊仔」
    之人買的（偵卷第15頁、本院卷第55頁面至第56頁），被告
    又供稱之前係從事美髮工作，可見經濟狀況應僅普通；參酌
    證人甲○○並非被告身旁之人，僅本次於電話中短暫與被告
    聯絡購買毒品，被告自無平價轉讓毒品而自負風險之理。且
    參以被告亦有施用毒品之惡習，有其前案紀錄表在卷可按，
    其每日毒品之需求所耗費之金額甚鉅，若僅無償轉讓，而未
    賺取差額之利潤，即足因應支付其吸毒之龐大費用，顯難令
    人置信。基於以上說明，本件被告以不詳價格向「姊仔」之
    人購得不詳數量之甲基安非他命，復販賣與證人甲○○1 小
    包，並向證人甲○○收取事先約定之價格1,000 元，應有販
    賣毒品賺取差價藉以營利之意圖，始向他人販入毒品，應可
    認定，且屬合理不違背社會通常經驗之理性判斷至明。
  (四)查販賣毒品者被證人供出來源而遭法辦後，為避免遭受重刑
    追訴，除有部分被告完全否認其事者外，大多避重就輕，諉
    稱其係與證人合資購買毒品，或其係代證人向他人購買毒品
    云云，以圖混淆卸責，而在警、偵訊時供出被告販毒之證人
    ，為免得罪被告而不利於己，亦常於事後翻異前供改稱其係
    與被告合資購買毒品或其係請被告代其向他人購買毒品，警
    詢時所供係警方強迫其指證被告，並非實在云云，以圖掩飾
    其在警詢時指證被告之事實而協助被告卸責，此種情形在法
    院審判實務上所見甚為普遍，其原因除基於被告與證人本身
    趨吉避凶之人性自然心理之外，其主要原因係在於所謂「合
    資購買」、「代為向他人購買」其外觀行為即「交貨取款」
    之動作，均與販賣（或轉賣）毒品行為表現相同，3 者間甚
    難由外觀行為加以區分，而前2 者與販賣毒品行為唯一不同
    之處，僅係在於行為人主觀上是否有營利之意思，及是否有
    從轉手毒品中獲取利潤之區別而已，而行為人主觀上是否有
    販賣之意圖與其是否有從交貨取款之行為中獲取利潤，則甚
    難取得證人證述以外之直接證據資料加以證明，因此，被告
    基於保護自己之本能，往往採取此類辯解，以圖混淆真相而
    脫免刑責，至證人為免得罪被告對己不利，亦往往改以相同
    之說法，俾便協助被告卸責。再者施用毒品者，均應有其毒
    品來源，且施用毒品者之間彼此互通有無而零星販賣之情形
    亦甚為普遍，如上手有毒品，自可直接將毒品販賣予需用者
    ，如上手無毒品，亦可由該上手向再上手取得毒品後轉賣予
    需用者，且轉賣可獲取相當差價及利潤，而合資購買，對於
    出面向上手購買毒品再轉交者並無利可圖，且毒品安非他命
    原可依購買者資力之不同而增減其購買之份量，並無必須與
    他人合資購買之必要性存在，基於人類圖利自己之本能以觀
    ，一般毒品施用者大多習於利用轉手毒品之機會牟取利益（
    相當於轉賣行為），茍非有特殊情事，較少以所謂「合資購
    買」之方式取得毒品，雖有謂合資購買毒品份量較多，較為
    便宜云云，然毒品安非他命係違禁物，物稀價昂，貨源取得
    不易，並非一般滯銷商品須以打折或多買多送之方式促銷，
    尚難認有所謂購買較多較便宜之情事，因此所謂「合資購買
    毒品」，在理論上固有其存在之或然性，然依實際情況言，
    多半係基於施用毒品者彼此間具有較特殊之關係或交情（例
    如夫妻、兄弟或感情極佳之朋友等）之前提下，始較有存在
    之情形，而在不具有上述特殊關係之情形下，事實上較為罕
    見。本件證人甲○○自警查獲迄審理中，均未證稱毒品係與
    被告合資購買，而被告先於95年3 月7 日警詢時稱「安非他
    命不是甲○○向我購買的，是其向我要的」（警卷第3 頁）
    ，又於本院審理時稱是幫證人甲○○調1,000 元的毒品（本
    院卷第55頁至第56頁），僅於偵查中稱「與甲○○各出資50
    0 元買安非他命，由我自己去向北港綽號姊仔買，我買1,00
    0 元，錢已交給姊仔，我先幫甲○○墊」（偵卷第15頁），
    其先後所述不一，且若毒品確係被告與證人甲○○合資購買
    ，此乃對被告有利之事項，何以被告於警詢時未提出此一有
    利事證，以證明自己清白。由此可知，被告與證人甲○○間
    ，並無合資購買毒品之情形，被告辯稱合資購買云云，均屬
    無據。
  (五)此外，並有雲林縣警察局北港分局搜索扣押筆錄及雲林縣警
    察局北港分局（隊）扣押物品目錄表（警卷第14頁至第17頁
    ）各1 份在卷足憑，復有第二級毒品甲基安非他命1 包（淨
    重0.1660公克）扣案可稽，該包毒品經送請憲兵司令部刑事
    鑑識中心檢驗結果，確係甲基安非他命無訛，此有該中心96
    年1 月9 日安鑑字第0960000021號鑑定書（偵卷第103 頁）
    1 份附卷可佐，足認被告販賣之物品，確係第二級毒品甲基
    安非他命。
  (六)綜上所述，被告空言否認有販賣第二級毒品之事實，其與辯
    護人所為之上開辯詞，均難認可採。本件事證已臻明確，被
    告意圖營利而販賣第二級毒品甲基安非他命既遂之犯行，應
    可認定。
  (七)至被告及辯護人雖辯稱被告本件犯行與被告前案臺灣雲林地
    方法院95年度訴字第944 號案件犯行係屬連續犯之裁判上一
    罪關係，本件應為前案起訴效力所及，應諭知公訴不受理云
    云。惟被告於本件犯罪之時間係95年3 月7 日，距離上開前
    案犯罪時間係94年3 月間起至94年8 月8 日止，已相隔7 月
    或1 年，有前案起訴書1 份在卷可參（本院卷第37頁至第40
    頁），已難認與上開前案犯罪之時間緊接，且本件販毒之對
    象與前案起訴之販毒對象亦不同，應認被告本件犯行係另行
    起意，與前案犯行並非基於概括之犯意，而無連續犯之裁判
    上一罪關係，是被告及辯護人上開辯稱亦難認可採，併予敘
    明。
三、論罪科刑之理由：
  (一)按行為後法律有變更者，適用行為時之法律，但行為後之法
    律有利於行為人者，適用最有利於行為人之法律，現行刑法
    第2 條第1 項定有明文。查刑法業於94年1 月7 日修正，同
    年2 月2 日公布，95年7 月1 日施行，是被告行為後，法律
    顯已有變更。又本次刑法修正之比較新舊法，應就罪刑有關
    之一切情形，綜其全部罪刑之結果而為比較，而從刑附屬於
    主刑，除法律有特別規定者外，依主刑所適用之法律，最高
    法院95年5 月23日著有95年度第8 次刑庭會議決議可資參照
    。經查：
    1.刑法分則編各罪所定罰金之貨幣單位原為銀元，且依修正
      前刑法第33條第5 款規定，罰金刑為1 銀元以上，而有關
      罰金倍數之調整及銀元與新臺幣之折算標準，則定有「罰
      金罰鍰提高標準條例」及「現行法規所定貨幣單位折算新
      臺幣條例」，除罰金以1 銀元折算3 元新臺幣外，並將72
      年6 月26日以前修正之刑法部分條文罰金數額提高2 至10
      倍，其後修正者則不再提高倍數。修正後刑法第33條第5
      款則規定：「罰金：新臺幣1 千元以上，以百元計算之。
      」修正後刑法第33條第5 款規定並未較有利於被告。
    2.修正前刑法第47條規定：「受有期徒刑之執行完畢，或受
      無期徒刑或有期徒刑一部之執行而赦免後，5 年以內再犯
      有期徒刑以上之罪者，為累犯，加重本刑至2 分之1 。」
      修正後刑法第47條第1 項則規定：「受徒刑之執行完畢，
      或一部之執行而赦免後，5 年以內故意再犯有期徒刑以上
      之罪者，為累犯，加重本刑至2 分之1 。」本件被告係於
      前案執行完畢後，5 年內故意再犯他罪，不論依舊法第47
      條規定或新法第47條第1 項之規定，均構成累犯，對被告
      而言並無有利或不利之情形。
    3.綜上所述，經依刑法第2 條第1 項之規定綜合比較新舊法
      結果，並依法律應一體適用，不得割裂適用原則，以修正
      前之刑法規定對被告較為有利，自應依修正前之刑法規定
      對被告為論罪科刑。
  (二)按甲基安非他命屬毒品危害防制條例第2 條第2 項第2 款所
    稱之第二級毒品；次按所謂「販賣」行為，不以販入後復行
    賣出為要件，只要以營利為目的，將毒品販入或賣出，有一
    於此，其犯罪即告完成，即該當販賣之要件（最高法院88年
    度臺上字第2398號判決參照）。被告丙○○基於營利之意圖
    ，於前揭時、地販賣第二級毒品與證人甲○○，雖證人甲○
    ○尚未支付金錢之際，即為警上前盤查逮獲致未完成交易，
    惟揆諸前揭說明，被告既基於販賣毒品營利之犯意販入毒品
    ，且已將證人甲○○原欲購買之毒品交付對方，後因警方查
    緝致未及收取金錢，仍應論以販賣毒品既遂罪名。是核被告
    丙○○所為，係犯毒品危害防制條例第4 條第2 項之販賣第
    二級毒品既遂罪。檢察官認被告所為係犯毒品危害防制條例
    第4 條第6 項、第2 項之販賣第二級毒品未遂罪，尚有未洽
    ，惟既遂與未遂僅屬行為態樣之分，無庸引刑事訴訟法第30
    0 條變更檢察官起訴之法條，本院自得予以審理。被告販賣
    前持有甲基安非他命之低度行為，應為販賣之高度行為所吸
    收，不另論罪。
  (三)被告前於92年間因違反毒品危害防制條例案件，經本院於92
    年10月31日，以92年度訴緝字第11號判處有期徒刑8 月、5
    月，應執行有期徒刑10月，於92年11月21日確定，甫於93年
    11月5 日縮短刑期執行完畢，有臺灣高等法院被告前案紀錄
    表1 份在卷可參，其於前開有期徒刑執行完畢後5 年內再犯
    本件有期徒刑以上之罪，為累犯，應依修正前刑法第47條規
    定，加重其刑。惟販賣第二級毒品罪之法定本刑無期徒刑部
    分，依法不得加重之。
  (四)爰審酌被告有違反肅清煙毒條例及毒品危害防制條例等前科
    ，素行不良，於94年8 月11日為警查獲前案販賣毒品案件後
    相隔7 月，即再犯本件販賣毒品案件，且其明知毒品甲基安
    非他命具有成癮性，服用後會產生依賴性，且戒解不易，嚴
    重破壞人之身心健康，竟為圖一己之私利，販賣毒品予他人
    施用，輕者令吸毒者深陷毒癮，無法自拔，嚴重者則使吸毒
    者家庭破碎，甚至偷、搶他人財物，促使財產犯罪大增，危
    害社會善良風俗及安寧秩序不輕，及其販賣之對象僅1 人，
    次數僅1 次，數量亦不多，暨其犯罪之動機、目的、手段、
    犯後猶矢口否認犯行，態度不佳，學歷、工作與家庭狀況等
    一切情狀，量處如主文所示之刑。至辯護人請求依刑法第59
    條規定對被告酌量減輕其刑，然本院以為，被告四肢健全，
    竟不思正途謀生，非法販毒圖利，僅為圖得一己之私利，無
    視於國家防制毒品危害之禁令，犯後又矢口否認犯行，不知
    悔改，應予嚴懲，並無何可憫恕之處，爰不依刑法第59條規
    定酌量減輕其刑。
  (五)扣案之甲基安非他命1 包（淨重0.1660公克）係查獲之毒品
    ，不問屬於犯人與否，應依毒品危害防制條例第18條第1 項
    前段規定宣告沒收銷燬之。扣案之毒品甲基安非他命包裝袋
    1 個，係被告所有用以包裝毒品甲基安非他命，以防止毒品
    裸露、逸出及潮濕，並便於攜帶，應屬供本件販賣毒品犯罪
    所用之物，應依毒品危害防制條例第19條第1 項規定宣告沒
    收。另按犯毒品危害防制條例第4 條至第9 條、第12條、第
    13條或第14條第1 項、第2 項之罪者，其供犯罪所用或因犯
    罪所得之財物，均沒收之，如全部或一部不能沒收時，追徵
    其價額或以其財產抵償之，毒品危害防制條例第19條第1 項
    定有明文。此規定係採義務沒收主義，凡供犯罪所用或因犯
    罪所得之財物，且屬犯人所有者（最高法院93年度台上字第
    462 號判決參照），均應宣告沒收，不以當場搜獲扣押為限
    。查被告販賣第二級毒品所得本應為1,000 元，然因未及收
    取所得即為警查獲，致無實際所得，是此部分自不得諭知宣
    告沒收或以其財產抵償。至0000000000號行動電話雖係被告
    用以與證人甲○○聯絡販賣毒品等事所用之物，然被告供稱
    該行動電話係朋友綽號「大胖」申請，伊使用（偵卷第16頁
    ），並無證據證明行動電話確係被告所有，仍不得依毒品危
    害防制條例第19條第1 項宣告沒收。又扣案之注射針筒2 支
    與本件販賣毒品之行為亦無關，自亦不得宣告沒收。
三、適用法律依據：
  (一)刑事訴訟法第299 條第1 項前段。
  (二)毒品危害防制條例第4 條第2 項、第18條第1 項前段、第19
    條第1 項。
  (三)刑法第2 條第1 項前段、第11條前段、修正前刑法第47條。
本案經檢察官廖弼妍到庭執行職務。
中　　華　　民　　國　　96　　年　　4 　　月　　10　　日
                  刑事第三庭   審判長法  官   劉國賓
                                     法  官   王素珍
                                     法  官   廖淑華
以上正本證明與原本無異。
如不服本判決，應於判決收受後10日內，向本院提出上訴狀（須
附繕本）。
                                     書記官   張菀純
中　　華　　民　　國　　96　　年　　4 　　月　　10　　日
附錄本案論罪科刑法條：
毒品危害防制條例第4條
製造、運輸、販賣第一級毒品者，處死刑或無期徒刑；處無期徒
刑者，得併科新臺幣 1 千萬元以下罰金。
製造、運輸、販賣第二級毒品者，處無期徒刑或 7 年以上有期徒
刑，得併科新臺幣 7 百萬元以下罰金。
製造、運輸、販賣第三級毒品者，處 5 年以上有期徒刑，得併科
新臺幣 5 百萬元以下罰金。
製造、運輸、販賣第四級毒品者，處 3 年以上 10 年以下有期徒
刑，得併科新臺幣 3 百萬元以下罰金。
製造、運輸、販賣專供製造或施用毒品之器具者，處 1 年以上 7
年以下有期徒刑，得併科新臺幣 1 百萬元以下罰金。
前五項之未遂犯罰之。
